# IPO 公司员工持股平台股权激励费用确认问题探讨

提问人：helenpqh 时间：2019-04-09 18:29:47
某 IPO 公司 2017 年 11 月 30 日，注册资本和实收资本均为 1000 万，全为大股东出资。 2017 年 12 月注册资本变更为 6000 万，增加的 5000万注册资本中，员工持股平台（注册资本 600 万）认缴 600 万，占公司总注册资本的比例为 10%，但公司的实收资本还是 1000 万 (跟注册资本变更之前的结构一样，实际注册资本均为大股东出资，员工持股平台未实际出资）。 2018 年，员工持股平台实现员工股权激励 120 万股。
请问：在计算 2018 年股权激励费用时，是否按照(120/600)*(600/6000)=2%来计算股权激励比例？即使持股平台没有实际缴纳注册资本（只是认缴而已）？
附：公司章程中只是约定股东 “按照出资比例” 享有相关权利，也没明确有约定股东是按照实缴比例还是认缴比例来享有权利。

回答人：chenyiwei
还是建议先把相关的事实背景梳理清楚，特别是要关注激励对象能否实质上通过持股平台享有或承担激励股权公允价值变动产生的相关收益和风险，实缴出资有无明确时间表等。